臺灣高等法院臺中分院刑事判決　　　94年度交上易字第1059號
上　訴　人
即　被　告　乙○○
　　　　　　　　　　樓
選任辯護人　程弘模　律師
上列上訴人因公共危險案件，不服臺灣苗栗地方法院94年度交易
字第29號中華民國94年6月8日第一審判決（起訴案號：臺灣苗栗
地方法院檢察署94年度偵字第1196號），提起上訴，本院判決如
下：
    主　　  文
原判決撤銷。
鐘清炎服用酒類，不能安全駕駛動力交通工具而駕駛，處有期徒
刑陸月，如易科罰金，以參佰元折算壹日。
    事　　  實
一、乙○○前於民國（下同）90年間，因酒後駕車及過失致人於
  　死案件，經臺灣苗栗地方法院於90年8月2日，以90年度交訴
    字第39號分別判處有期徒刑4月、5月，合併定應執行刑有期
    徒刑8月，緩刑4年確定（未構成累犯）。於緩刑中，竟不知
    悔改，復於94年4月4日凌晨2時至3時30分許，在苗栗縣頭份
    鎮「超越顛峰KTV」內飲用高梁酒1/3瓶，明知酒後控制力及
    注意力均受影響，已達不能安全駕駛動力交通工具之程度，
    復仍於飲酒後騎乘車牌號碼JT5-026號機車，從該KTV騎至同
    鎮蟠桃里信慈游泳池旁。嗣於同日凌晨 5時33分許，從信慈
    游泳池騎至同鎮○○路與信東路交岔路口停放時，因違規未
    戴安全帽而遭警攔檢盤查，經警施以呼氣酒精濃度測試，其
    測試值高達每公升0點68毫克，而查獲上情。
二、案經苗栗縣警察局頭份分局報請臺灣臺中地方法院檢察署檢
    察官偵查起訴。
　　理　　  由
一、上開犯罪事實，業據上訴人即被告（以下簡稱被告）於警偵
    訊、原審及本院審理中均供承不諱，並有苗栗縣警察局舉發
    違反交通管理事件通知單、呼氣酒精測定值報告書各一件附
    卷可稽；參酌人類飲用酒類與臨床症狀之關係，當以呼氣方
    式測試酒精濃度測定值在每公升0點50至0點75毫克間時，其
    臨床症狀為：情緒、人格及行為改變，顯著之心智異常，肌
    肉無法協調，無法行走等狀態；而測定值在每公升0點55至0
    點75毫克間時，其駕車肇事率較無飲用酒類者高達10倍。本
    件被告酒後駕車，經警以呼氣方式測試酒精濃度，其測定值
    為每公升0點68毫克，已超出每公升0點55毫克之最高限值，
    且於員警測試過程中，有言語含糊不清、注意力無法集中、
    多語、大笑，與員警糾纏不清等情形，益見其顯然無法正常
    駕駛，客觀上有隨時發生危險之可能，事證明確，被告犯行
    堪以認定。
二、核被告所為，係犯刑法第185條之3酒醉不能安全駕駛罪。原
    審法院因認被告罪證明確，而予論科，固屬有據。然查被告
    固曾於九十年間因酒罪駕車肇事致人於死，為法院判處罪行
    ，有臺灣高等法院被告全國前案紀錄表在卷可按，其於緩刑
    期間再犯固應深究，惟其係單純酒後騎駛機車，並未飆車或
    肇事，情節並非重大，佐以被告自警詢至偵審中均坦承犯行
    ，深知悔悟。原判決疏未審酌及此，稍有未洽，被告上訴意
    旨執此指摘原判決不當，即有理由，應由本院將原判決撤銷
    改判。爰審酌被告素行、智識程度、犯罪所生之危險，及犯
    後坦承犯行、態度良好等一切情狀，量處如主文第二項所示
    之刑，並諭知易科罰金之折算標準，以啟自新。。
據上論斷，應依刑事訴訟法第369條第1項前段、第364條、第299
條第1項前段，刑法第185條之3、第41條第1項前段，判決如主文
。
本案經檢察官甲○○到庭執行職務。
中　　華　　民　　國　　94　　年　　10　　月　　5 　　日
              刑事第十庭  審判長法　官　林　照　明
                                法　官　吳　重　政
                                法　官　唐　光　義
上列正本證明與原本無異。
不得上訴。
                                書記官　王　麗　珍
中　　華　　民　　國　　94　　年　　10　　月　　11　　日
                                                      Ｒ
